臺灣臺中地方法院刑事判決
111年度金訴字第538號
公  訴  人  臺灣臺中地方檢察署檢察官
被      告  卓伯燁


選任辯護人  洪政國律師
上列被告因詐欺等案件，經檢察官提起公訴（110年度偵字第358
94號、111年度偵字第5746號），被告於準備程序為有罪之陳述
後，本院合議庭裁定由受命法官獨任進行簡式審判程序，判決如
下：
    主    文
卓伯燁三人以上共同犯詐欺取財罪，處有期徒刑壹年壹月。緩刑貳年。
    犯罪事實
一、卓柏燁於民國110年6月初某日，加入而參與以通訊軟體Tele
    gram暱稱「攏總來」、「傑傑」、陳仕杰（本院另行審結）
    等人所屬3人以上，以實施詐術為手段，具有持續性、牟利
    性之有結構性組織之詐欺集團，卓柏燁負責向車手收取提領
    之款項再交予陳仕杰（即收水），約定報酬為收取金額之1%
    。卓柏燁、陳仕杰、「攏總來」、「傑傑」與其等所屬詐欺
    集團其他不詳成年成員，即共同意圖為自己不法之所有，基
    於3人以上詐欺取財及掩飾、隱匿特定犯罪所得去向、所在
    之洗錢犯意聯絡，先由不詳詐欺集團成員以附表「受詐騙原
    因」欄所示之方式詐騙李育庭，使李育庭信以為真，陷於錯
    誤，而於附表「匯款時間」欄所示之時間，分別匯款如附表
    「匯款金額」欄所示之金額【共計新臺幣（下同）48萬元】
    ，至不知情之楊貽婷（所涉詐欺等案件，業經臺灣臺中地方
    檢察署檢察官於111年2月18日以110年度偵字第35894號、11
    1年度偵字第5746號不起訴處分確定）所申設之臺灣銀行左
    營分行帳號000000000000000號存款帳戶（下稱本案臺灣銀
    行帳戶），詐欺集團不詳成員再指示不知情之楊貽婷於附表
    「同案被告楊貽婷提款或轉出時間」欄所示之時間、於附表
    「同案被告楊貽婷提款地點」欄所示之地點，透過臨櫃提款
    、自動櫃員機提款、或自本案臺灣銀行帳戶轉帳至楊貽婷所
    申設之中國信託商業銀行帳號000000000000號存款帳戶（下
    稱本案中國信託銀行帳戶）再提領之方式，而提領如附表「
    同案被告楊貽婷提款金額」欄所示之由李育庭所匯入之款項
    後，詐欺集團不詳成員再指示楊貽婷攜帶所提領之款項，於
    附表「同案被告楊貽婷轉交被告卓柏燁之時間、地點」欄所
    示之時間、地點，將37萬7000元、10萬3000元交予卓柏燁。
    卓柏燁收款後，隨即前往臺中市○○區○○路0段000號文心森林
    公園，將前揭款項交予陳仕杰，由陳仕杰於不詳時間、地點
    ，將該等款項交予本案詐欺集團不詳成員，而以上開方式掩
    飾、隱匿前述特定犯罪所得之去向、所在，卓伯燁嗣後因而
    獲取報酬4800元。末因李育庭察覺有異，報警處理，始循線
    查悉上情。
二、案經李育庭告訴、臺中市政府警察局霧峰分局報告及臺灣臺
    中地方檢察署檢察官自動簽分偵查起訴。
    理    由
一、本件被告卓柏燁所犯為死刑、無期徒刑、最輕本刑為三年以
    上有期徒刑以外之參與組織犯罪、詐欺及洗錢等罪，且非高
    等法院管轄第一審之案件，經本院合議庭裁定由受命法官行
    準備程序時，被告就被訴上揭事實為有罪之陳述後，經本院
    合議庭裁定由受命法官獨任行簡式審判程序，是其證據之調
    查，自不受刑事訴訟法第159條第1項、第161條之2、第161
    條之3、第163條之1及第164條至第170條規定之限制，合先
    敘明。
二、本院之判斷：
㈠、被告卓柏燁前揭參與犯罪組織、詐欺及洗錢等事實，業據被
    告於本院準備程序及審理時坦承不諱，並有證人即告訴人李
    育庭於警詢、證人即同案被告楊貽婷於警詢、偵查、證人即
    同案被告陳仕杰於偵查中證述明確（見偵35894卷第17至21
    、23至25、27至30、37至39、141至147、189至195頁、偵21
    25卷第17至23、87、88頁），且有臺中市政府警察局霧峰分
    局刑事案件報告書、霧峰分局大里分駐所警員洪智湧於110
    年9月10日製作之職務報告、臺灣銀行左營分行110年8月11
    日左營營密字第11000032361號函所檢附之戶名楊貽婷帳號0
    00000000000000號帳戶資料及存摺存款歷史明細查詢、中國
    信託商業銀行股份有限公司110年10月7日中信銀字第110224
    839261951號函所檢附之戶名楊貽婷帳號000000000000號帳
    戶資料、交易明細及自動化交易LOG資料-財金交易、110年6
    月9日、10日同案被告楊貽婷於臺中市○○區○○路0段000號（
    臺灣銀行大里分行）ATM監視器錄影畫面截圖、110年6月9日
    同案被告楊貽婷於臺中市○○區○○路0段000號（中國信託銀行
    大里分行）銀行及ATM監視器錄影畫面截圖、110年6月9日路
    口監視器錄影畫面截圖、車號查詢機車車籍資料（車牌號碼
    ：000-0000號）、臺中市政府警察局霧峰分局刑案呈報單、
    內政部警政署反詐騙諮詢專線紀錄表（楊貽婷）、同案被告
    楊貽婷提出網頁截圖、LINE對話紀錄截圖、合約書翻拍照片
    、內政部警政署反詐騙諮詢專線紀錄表、高雄市政府警察局
    前鎮分局一心路派出所受理詐騙帳戶通報警示簡便格式表（
    李育庭）、告訴人李育庭提出匯款紀錄截圖、被告提出之「
    陳仕杰」之通訊軟體LINE及IG頁面截圖、名片照片、對話紀
    錄截圖、被告提出之存摺封面、內頁資料影本及歷次領款及
    交付款項之時間地點及報酬附表、高雄市政府警察局楠梓分
    局刑事案件報告書、臺灣銀行營業部110年8月11日營存字第
    11050077491號函所檢附戶名楊貽婷帳號000000000000號之
    帳戶資料及交易資料、中國信託商業銀行股份有限公司110
    年10月7日中信銀字第110224839261403號函所檢附之戶名楊
    貽婷帳號000000000000號帳戶資料及交易明細、自動化交易
    LOG資料-財金交易、臺灣銀行大里分行110年9月16日大里總
    字第11050011451號函所檢附之110年6月9日、10日臺灣銀行
    大里分行ATM監視器錄影畫面截圖及光碟、台新國際商業銀
    行110年9月24日台新作文字第11024296號函所檢附之110年6
    月9日全家便利商店大里立新門市ATM監視器錄影畫面截圖、
    中國信託商業銀行股份有限公司110年11月8日中信銀字第11
    050011451號函所檢附之110年6月9日中國信託大里分行ATM
    監視器錄影畫面截圖及光碟、臺中市政府警察局霧峰分局大
    里分駐所受（處）理案件證明單（楊貽婷）等件附卷可參（
    見偵35894卷第7至9、15、45至51、53至75、77至85、87至9
    0、93至101、105至107、109、151至154、167、169至177頁
    、偵2125卷第9至12、29至35、37至52、53至57、59至61、6
    5、81頁），足見被告自白確與事實相符。
㈡、是本件事證明確，被告所為前揭參與犯罪組織、詐欺及洗錢
    等等犯行，洵堪認定，應予依法論科。
三、論罪科刑部分：
㈠、依被告卓柏燁所述情節及卷內證據可知，其所參與之本案詐
    欺集團，其成員至少有被告、同案被告陳仕杰、通訊軟體Te
    legram暱稱「攏總來」、「傑傑」及其他不詳成員等人，且
    本案詐欺集團係透過通訊軟體以佯稱為親友之詐術內容，向
    告訴人行騙，待告訴人陷於錯誤而將款項匯入本案臺灣銀行
    帳戶後，再由不知情之楊貽婷提領後交予被告，被告再轉交
    同案被告陳仕杰，由同案被告陳仕杰交付本案詐欺集團不詳
    成員，足徵本案詐欺集團計畫縝密、分工精細，實須投入相
    當成本及時間，方能如此為之，顯非為立即實施犯罪而隨意
    組成，故本案詐欺集團屬三人以上以實施詐術為手段所組成
    具有持續性、牟利性之有結構性組織無訛。
㈡、按洗錢防制法所稱洗錢，指下列行為：意圖掩飾或隱匿特定
    犯罪所得來源，或使他人逃避刑事追訴，而移轉或變更特定
    犯罪所得。掩飾或隱匿特定犯罪所得之本質、來源、去向
    、所在、所有權、處分權或其他權益者。收受、持有或使
    用他人之特定犯罪所得，洗錢防制法第2條定有明文。復按
    現行洗錢防制法第14條第1項之一般洗錢罪，祇須有同法第2
    條各款所示行為之一，而以同法第3條規定之特定犯罪作為
    聯結即為已足；另倘行為人意圖掩飾或隱匿特定犯罪所得來
    源，而將特定犯罪所得直接消費處分，甚或交予其他共同正
    犯予以隱匿，或由共同正犯以虛假交易外觀掩飾不法金流移
    動，依現行洗錢防制法之規定，已難依循過往實務認僅係單
    純犯罪後處分贓物之行為，而應認屬同法第2條第1或2款之
    洗錢行為（最高法院108年度台上字第2057號判決要旨參照
    ）。經查，不詳成員指示告訴人匯入款項之本案臺灣銀行帳
    戶，係本案詐欺集團以誆騙方式而使不知情之楊貽婷所提供
    ，且指示不知情之楊貽婷提領後，將提領款項交給被告，被
    告轉交同案被告陳仕杰再移轉予同屬本案詐欺集團之不詳成
    員，是被告與同案被告陳仕杰、其他不詳成員，顯具以此一
    使用楊貽婷之帳戶及層層遞轉現金之方式，掩飾及隱匿本案
    詐欺所得之最後去向，以逃避國家追訴、處罰之主觀犯意聯
    絡，客觀上並以本案臺灣銀行帳戶作為掩飾及隱匿本案詐欺
    所得去向、所在之用，且將本案詐欺所得交予其他共同正犯
    予以隱匿，藉此製造金流斷點，揆諸前開說明，要與洗錢防
    制法第14條第1項之要件相合。
㈢、是核被告所為，係犯組織犯罪防制條例第3條第l項後段之參
    與犯罪組織罪、刑法第339條之4第1項第2款之三人以上共同
    犯詐欺取財罪及洗錢防制法第14條第1項之一般洗錢罪。
㈣、被告與同案被告陳仕杰、通訊軟體Telegram暱稱「攏總來」
    、「傑傑」及其他不詳成員間，就上開詐欺取財及洗錢犯行
    ，有犯意聯絡及行為分擔，均為共同正犯。被告等利用不知
    情之楊貽婷提供帳戶並提領告訴人所匯入之遭詐騙款項，以
    實施加重詐欺取財、一般洗錢之行為，為間接正犯。
㈤、按行為人以一參與詐欺犯罪組織，並分工加重詐欺行為，同
    時觸犯參與犯罪組織罪及加重詐欺取財罪，雖其參與犯罪組
    織之時、地與加重詐欺取財之時、地，在自然意義上非完全
    一致，然二者仍有部分合致，且犯罪目的單一，依一般社會
    通念，認應評價為一罪方符合刑罰公平原則，應屬想像競合
    犯，如予數罪併罰，反有過度評價之疑，實與人民法律感情
    不相契合。又基於無責任即無刑罰原則，責任之評價與法益
    之維護息息相關，對同一法益侵害為雙重評價，為過度評價
    ；對法益之侵害未予評價，則評價不足，均為所禁。刑罰要
    求適度之評價，俾對法益之侵害為正當之維護。因此，加重
    詐欺罪係侵害個人財產法益之犯罪，其罪數計算，以被害人
    數、被害次數之多寡，決定其犯罪之罪數；核與參與犯罪組
    織罪之侵害社會法益，因應以行為人所侵害之社會全體利益
    為準據，認定係成立一個犯罪行為，有所不同。是以倘若行
    為人於參與犯罪組織之繼續中，先後加重詐欺數人財物，因
    行為人僅為一參與組織行為，侵害一社會法益，應僅就首次
    犯行論以參與犯罪組織罪及加重詐欺罪之想像競合犯，而其
    後之犯行，乃為其參與組織之繼續行為，為避免重複評價，
    當無從將一參與犯罪組織行為割裂再另論一參與犯罪組織罪
    ，而與其後所犯加重詐欺罪從一重論處之餘地（最高法院10
    7年度台上字第1066號判決意旨參照）。基此，本案被告之
    參與犯罪組織行為及詐欺取財行為間，因主觀上均係以取得
    他人受騙財物為最終目的，具有行為局部之同一性，依一
    般社會通念，應評價為法律概念之一行為，方符刑罰公平原
    則；又本案被告之洗錢行為、詐欺取財行為間，客觀行為具
    有局部之同一性、著手實行階段並無明顯區隔，且主觀上均
    係以取得他人受騙財物為最終目的，依一般社會通念，亦應
    評價為法律概念之一行為，方符刑罰公平原則；是依卷內起
    訴資料所示，被告於加入本案詐欺集團後，首次與本案詐欺
    集團之其他成員共同實施詐欺取財犯行，當係本案告訴人部
    分，故被告以法律上一行為同時觸犯組織犯罪防制條例第3
    條第l項後段之參與犯罪組織罪、刑法第339條之4第1項第2
    款之三人以上共同犯詐欺取財罪及洗錢防制法第14條第1項
    之一般洗錢罪，屬想像競合犯，應依刑法第55條前段之規定
    ，從一重之三人以上共同犯詐欺取財罪處斷。
㈥、科刑：
１、按想像競合犯之處斷刑，本質上係「刑之合併」。其所謂從
    一重處斷，乃將想像競合犯組成之評價上數罪，合併為科刑
    一罪，其所對應之刑罰，亦合併其評價上數罪之數法定刑，
    而為一個處斷刑。易言之，想像競合犯侵害數法益者皆成立
    犯罪，論罪時必須輕、重罪併舉論述，同時宣告所犯各罪名
    ，包括各罪有無加重、減免其刑之情形，亦應說明論列，量
    刑時併衡酌輕罪部分量刑事由，評價始為充足，然後依刑法
    第55條前段規定「從一重處斷」，非謂對於其餘各罪可置而
    不論。因此，法院決定處斷刑時，雖以其中最重罪名之法定
    刑，做為裁量之準據，惟於裁量其輕重時，仍應將輕罪合併
    評價在內（最高法院108年度台上字第4405、4408號判決意
    旨參照）。經查：
⑴、參與犯罪組織罪部分：按參與犯罪組織情節輕微者，得減輕
    或免除其刑，組織犯罪防制條例第3條第1項但書可資參照。
    而被告參與本案詐欺集團後，係擔任收水工作，負責收取不
    知情之楊貽婷自帳戶中領出詐欺所得款項，其角色攸關本案
    詐欺集團之成員可否確實獲取、分配詐欺所得，且被告確實
    自同案被告楊貽婷處收取楊貽婷所提領之本案告訴人之受騙
    款項，並轉交該等款項給同案被告陳仕杰，顯難認被告參與
    本案詐欺集團有何情節輕微之處，當無組織犯罪防制條例第
    3條第1項但書減免其刑規定之適用。
⑵、一般洗錢罪部分：按犯洗錢防制法第14條、第15條之罪，在
    偵查或審判中自白者，減輕其刑，洗錢防制法第16條第2項
    可資參照。準此，因被告就其收取不知情之楊貽婷所提領告
    訴人之受騙款項，以及其將該等款項轉交給同案被告陳仕杰
    等節，業於本院準備及審理程序坦承不諱，已如前述，故依
    洗錢防制法第16條第2項規定，減輕被告所為一般洗錢罪之
    刑。
２、爰以行為人之責任為基礎，審酌被告前未曾有經法院論罪科
    刑之紀錄，有臺灣高等法院被告前案紀錄表附卷可憑，素行
    良好，被告正值青壯，不思依循正途獲取個人財產，明知詐
    欺犯罪在我國橫行多年，社會上屢見大量被害人遭各式詐欺
    手法騙取金錢，甚至有一生積蓄因而蕩然無存者，竟加入以
    實施詐術為手段之本案詐欺集團，夥同同案被告陳仕杰、其
    他不詳成員，佯稱係告訴人之親屬，騙取告訴人之金錢達48
    萬元，並利用不知情之楊貽婷之帳戶及共同正犯間層層遞轉
    現金等方式，製造金流斷點，藉此掩飾及隱匿本案詐欺所得
    之去向、所在，以逃避國家追訴處罰，所為應予非難。惟考
    量被告於本院準備程序及審理時坦承犯行，且於本院審理時
    業與告訴人達成和解，且已依和解條件悉數給付告訴人，堪
    認被告有填補本案所生損害之意，有和解書乙份在卷可憑（
    見本院卷第129頁）之犯後態度，以及本案被告所為之一般
    洗錢罪部分，符合前揭自白減刑規定而應依法減輕其刑度，
    被告在本案犯行之角色分工，暨被告所自陳之智識程度、未
    婚、從事餐飲業工作、與父母同住、家庭經濟普通之生活狀
    況（見本院卷第163頁）等一切情狀，量處如主文所示之刑
    ，以示懲儆。
３、另組織犯罪防制條例第3條第3項固規定：「犯第一項之罪者
    ，應於刑之執行前，令入勞動場所，強制工作，其期間為三
    年。」。惟110年12月10日司法院大法官釋字第812號解釋意
    旨謂：「106年4月19日修正公布之組織犯罪防制條例第3 條
    第3項規定：「犯第1 項之罪者，應於刑之執行前，令入勞
    動場所，強制工作，其期間為 3 年。」（嗣107年1月3  日
    修正公布第3條，但本項並未修正）就受處分人之人身自由
    所為限制，違反憲法比例原則及憲法明顯區隔原則之要求，
    與憲法第8條保障人身自由之意旨不符，應自本解釋公布之
    日起失其效力。」。是上開規定既因違憲而失其效力，自無
    從再依該規定，再予審酌被告有無諭知強制工作之必要，併
    此敘明。　　
４、爰審酌被告前未曾有經法院論罪科刑之紀錄，有臺灣高等法
    院被告前案紀錄表附卷可憑，且其犯後坦承犯行，及衡酌上
    開犯罪角色係下層收水角色，角色較輕，事後已與告訴人達
    成和解，且已依約履行賠償給付，告訴人於和解書中表示願
    給予被告緩刑之機會，有上揭和解書在卷足考，堪認被告具
    有悔意，努力彌補其所犯錯誤及告訴人損失，信其經此教訓
    ，當知警惕而無再犯之虞，本院綜核各情，所宣告之刑，認
    以暫不執行為適當，併予宣告緩刑2年，以啟自新。
㈦、沒收：按犯罪所得，屬於犯罪行為人者，沒收之；犯罪所得
    之沒收，於全部或一部不能沒收或不宜執行沒收時，追徵其
    價額，刑法第38條之1第1項前段、第3項分別定有明文。又
    按共同正犯犯罪所得之沒收、追徵，應就各人所分得之數為
    之。所謂各人「所分得」之數，係指各人「對犯罪所得有事
    實上之處分權限」而言。因此，若共同正犯各成員內部間，
    對於犯罪所得分配明確時，應依各人實際所得宣告沒收（最
    高法院107年度台上字第2989號判決要旨參照）。經查，本
    案被告共同實施之加重詐欺取財犯行，雖係向告訴人詐得現
    金48萬元，惟該等詐欺所得款項已悉數交由同案被告陳仕杰
    交予不詳詐騙集團成員，被告另獲取4800元報酬等情，業據
    被告供承在卷（本院卷第162頁），惟被告前與告訴人和解
    成立，業依和解條件給付20萬元予告訴人，已逾其上開犯罪
    所得，實際上業已剝奪其犯罪所得，依刑法第38條之1第5項
    規定，本院自不予宣告沒收。
㈡、至於被告將所收取之其他詐欺款項（即48萬元），均交由同
    案被告陳仕杰收取後，再由同案被告陳仕杰交付詐欺集團上
    手，已非屬被告所有，亦非在其實際掌控中，是其就所隱匿
    財物，不具所有權及事實上處分權，無從依洗錢防制法第18
    條第1項就收取款項諭知沒收。
據上論斷，依刑事訴訟法第273條之1第1項、第299條第1項前段
，組織犯罪防制條例第3條第l項後段，洗錢防制法第14條第1項
，刑法第11條前段、第28條、第339條之4第1項第2款、第55條、
第74條第1項第1款，刑法施行法第1條之1第1項，判決如主文。
本案經檢察官翁嘉隆提起公訴，檢察官王宜璇到庭執行職務。
中　　華　　民　　國　　111 　年　　8 　　月　　9　　日
                  刑事第三庭    法  官  劉麗瑛
以上正本證明與原本無異。
如不服本判決應於收受判決後20日內向本院提出上訴書狀，並應
敘述具體理由；其未敘述上訴理由者，應於上訴期間屆滿後20日
內向本院補提理由書（均須按他造當事人之人數附繕本）「切勿
逕送上級法院」。
告訴人或被害人如不服判決，應備理由具狀向檢察官請求上訴，
上訴期間之計算，以檢察官收受判決正本之日起算。
                                書記官  黃聖心
中　　華　　民　　國　　111 　年　　8 　　月　　9　　日
附錄論罪科刑法條
組織犯罪防制條例第3條第l項後段
洗錢防制法第14條第1項
刑法第339條之4第1項第2款

組織犯罪防制條例第3條
發起、主持、操縱或指揮犯罪組織者，處3年以上10年以下有期
徒刑，得併科新臺幣1億元以下罰金；參與者，處6月以上5年以
下有期徒刑，得併科新臺幣1千萬元以下罰金。但參與情節輕微
者，得減輕或免除其刑。
具公務員或經選舉產生之公職人員之身分，犯前項之罪者，加重
其刑至二分之一。
犯第1項之罪者，應於刑之執行前，令入勞動場所，強制工作，
其期間為3年。
前項之強制工作，準用刑法第90條第2項但書、第3項及第98條第
2項、第3項規定。
以言語、舉動、文字或其他方法，明示或暗示其為犯罪組織之成
員，或與犯罪組織或其成員有關聯，而要求他人為下列行為之一
者，處3年以下有期徒刑，得併科新臺幣3百萬元以下罰金：
一、出售財產、商業組織之出資或股份或放棄經營權。
二、配合辦理都市更新重建之處理程序。
三、購買商品或支付勞務報酬。
四、履行債務或接受債務協商之內容。
前項犯罪組織，不以現存者為必要。
以第5項之行為，使人行無義務之事或妨害其行使權利者，亦同
。
第5項、第7項之未遂犯罰之。

洗錢防制法第14條
有第二條各款所列洗錢行為者，處7年以下有期徒刑，併科新臺
幣5百萬元以下罰金。
前項之未遂犯罰之。
前二項情形，不得科以超過其特定犯罪所定最重本刑之刑。

中華民國刑法第339條之4
犯第339條詐欺罪而有下列情形之一者，處1年以上7年以下有期
徒刑，得併科1百萬元以下罰金：
一、冒用政府機關或公務員名義犯之。
二、三人以上共同犯之。
三、以廣播電視、電子通訊、網際網路或其他媒體等傳播工具，
    對公眾散布而犯之。
前項之未遂犯罰之。

附表：
被害人姓名 是否提告 受詐騙原因 匯款時間 匯款金額 匯入帳戶 同案被告楊貽婷提款或轉出時間 同案被告楊貽婷提款地點 同案被告楊貽婷提款金額 同案被告楊貽婷轉交被告卓柏燁之時間地點 李育庭 是 自110年6月9日9時20分許起接到詐騙電話，對方自稱為親戚，佯稱急需用錢，需依指示轉帳。 110年6月9日9時31分許  18萬元  同案被告楊貽婷所有本案臺灣銀行帳戶  ①110年6月9日10時37分、42分許，同案被告楊貽婷轉出20萬、3萬元至本案中國信託帳戶，再於同日13時24分、28分許臨櫃提領 ②110年6月9日12時21分許 ③110年6月9日12時53分許 ④110年6月9日12時57分許 ⑤110年6月9日12時59分許 ⑥110年6月10日7時12分許 ⑦110年6月10日7時15分許  ①臺中市○○區○○路0段000號「中國信託銀行大里分行」 ②臺中市○○區○○街000號「全家便利商店大里立新店」之自動櫃員機 ③臺中市○○區○○路0段000號「臺灣銀行大里分行」之自動櫃員機 ④臺中市○○區○○路0段000號「臺灣銀行大里分行」之自動櫃員機 ⑤臺中市○○區○○路0段000號「臺灣銀行大里分行」之自動櫃員機 ⑥臺中市○○區○○路0段000號「臺灣銀行大里分行」之自動櫃員機 ⑦臺中市○○區○○路0段000號「臺灣銀行大里分行」之自動櫃員機 ①20萬、3萬元 ②3,005元 ③6萬元 ④6萬元 ⑤2萬7千元 ⑥6萬元 ⑦4萬3千元  ①110年6月9日14時27分在臺中市○○區○○路0段000號前 ②110年6月10日11時25分在臺中市○○區○○路0段000號前    110年6月9日9時31分 30萬元